【裁判字號】    95,訴,24
【裁判日期】    950523
【裁判案由】    損害賠償
【裁判全文】
臺灣高等法院臺中分院民事判決            95年度訴字第24號
原      告  丁○○民國七十五.
            戊○○民國七十六.
            丙○○民國八十一.
兼上列三人
法定代理人  甲  ○  住同上
            己○○  住同上
被      告  乙○○  住彰化縣鹿.
                    （現另案羈押在臺灣臺中看守所）
上列當事人間請求損害賠償事件，原告提起刑事附帶民事訴訟，
經本院刑事庭裁定移送民事庭（九十五年度附民字第38號），本
院於民國95年5月9日言詞辯論終結，判決如下：
    主      文
被告應給付原告甲○新台幣捌拾伍萬元、原告己○○新台幣壹佰
壹拾伍萬元、原告丁○○新台幣伍拾萬元、原告戊○○新台幣壹
佰萬元、原告丙○○新台幣壹佰伍拾萬元。
訴訟費用由被告負擔。
本判決第一項得假執行。
    事實及理由
一、本件原告主張被告於民國94年7月31日22時40分許，騎乘腳
    踏車行經彰化縣鹿港鎮○○里○○路27號前，適遇原告甲○
    、己○○之子、原告丁○○、戊○○、丙○○之父林炯華（
    原告丁○○、戊○○、丙○○之母施翠卿於90年8月30日死
    亡，丁○○、戊○○、丙○○於林炯華死後，由渠等祖父母
    甲○、己○○共同監護）騎乘腳踏車從對向迎面而來，被告
    竟因細故，取出隨身攜帶之折疊刀朝林炯華之左胸猛刺，致
    林炯華因心臟遭刺傷而發生出血性休克死亡。原告甲○、己
    ○○曾為林炯華共同支付醫療及喪葬費共新台幣（下同）五
    十萬元，每人可請求被告賠償二十五萬元，另被告就林炯華
    之死亡，應依序賠償原告甲○、己○○、丁○○、戊○○、
    丙○○養老費或生活費六十萬元、九十萬元、五十萬元、一
    百萬元、一百五十萬元。爰求為命被告分別給付原告甲○、
    己○○、丁○○、戊○○、丙○○八十五萬元、一百十五萬
    元、五十萬元、一百萬元、一百五十萬元之判決。
二、被告則承認其有於前揭時，地以折疊刀刺死原告甲○、己○
    ○之子、原告丁○○、戊○○、丙○○之父林炯華之事實，
    並同意按原告請求之金額給付。
三、按當事人於言詞辯論為訴訟標的之認諾者，應本於其認諾為
    該當事人敗訴之判決，民事訴訟法第384條定有明文。本件
    被告既表示同意按原告聲明給付，已就訴訟標的為認諾，從
    而，原告訴請被告分別給付八十五萬元、一百十五萬元、五
    十萬元、一百萬元、一百五十萬元予甲○、己○○、丁○○
    、戊○○、丙○○，自屬正當，應予准許。本判決係本於被
    告認諾所為之判決，應依職權宣告假執行。
四、據上論結，本件原告之訴為有理由，依民事訴訟法第78條、
    第463條、第389條第1項第1款，判決如主文。
中    華    民    國    95    年    5     月    23    日
                    民事第四庭審判長法  官  黃斐君
                                    法  官  張浴美
                                    法  官  陳蘇宗
以上正本係照原本作成。
被告得上訴。
如對本判決上訴，須於收受判決送達後20日內向本院提出上訴書
狀，其未表明上訴理由者，應於提出上訴後20日內向本院提出上
訴理由書（須按他造人數附具繕本）。
上訴時應提出委任律師為訴訟代理人之委任狀。具有民事訴訟法
第466條之1第1項但書或第2項之情形為訴訟代理人者，另應附具
律師及格證書及釋明委任人與受任人有該條項所定關係之釋明文
書影本。
                                    書記官  吳麗慧
中    華    民    國    95    年    5     月    26    日
                                                      Ｂ


司法院資訊處製作；財團法人民間司法改革基金會備份。
